【裁判字號】    98,易,3482
【裁判日期】    990125
【裁判案由】    竊盜等
【裁判全文】
臺灣板橋地方法院刑事判決              98年度易字第3482號
公  訴  人  臺灣板橋地方法院檢察署檢察官
被      告  丙○○
上列被告因竊盜案件，經檢察官提起公訴（98年度偵字第24152
、25851 號），被告於本院準備程序進行中就被訴事實為有罪之
陳述，經本院告知簡式審判程序意旨，並聽取公訴人、被告之意
見後，本院裁定依簡式審判程序審理，判決如下：
    主  文
丙○○共同竊盜，累犯，處有期徒刑玖月：又共同竊盜，累犯，
處有期徒刑玖月。應執行有期徒刑壹年肆月。
    事  實
一、丙○○前曾於民國95年間，因違反電信法案件，經本院以95
    年度訴字第2758號判處有期徒刑1 年6 月，經其上訴臺灣高
    等法院，臺灣高等法院以96年度上訴字第1138號駁回上訴，
    復經其上訴最高法院，經最高法院以96年度台上字第4722號
    駁回上訴確定；另因施用毒品案件，經本院以95年度易字第
    1501號判處有期徒刑4 月，經其上訴臺灣高等法院，經臺灣
    高等法院駁回上訴確定，上開2 罪，經臺灣高等法院以96年
    度聲減字第3822號裁定減刑並定應執行刑為有期徒刑10月，
    其入監服刑，嗣於97年10月17日縮刑期滿行完畢。詎其猶不
    悔改，竟仍與真實姓名年籍均不詳綽號「阿田」之成年男子
    ，共同基於意圖為自己不法所有之犯意聯絡，分別為下列行
    為：
  (一)於98年4 月28日上午8 時30分許起至同日下午2 時56分許止
    之某時，一同前往乙○○位於臺北縣板橋市○○路○ 段136
    巷8 弄7 之2 號之住處，趁乙○○未在住處之際，以乙○○
    置於住處門口某處之大門備份鎖匙，開啟該處大門後無故侵
    入該處，竊取乙○○所有之HP筆記型電腦、華碩筆記型電腦
    、國際牌數位相機、CANON 數位相機各1 臺、大眾銀行信用
    卡、兆豐銀行信用卡及玉山銀行信用卡各1 張、台新銀行信
    用卡、富邦銀行信用卡各2 張、銀飾5 件、金飾30餘件及港
    幣200 元等物得手，旋逃離現場，並將竊得之物變現後，供
    其等花用。
  (二)於同年7 月17日上午10時40分許起至同日下午5 時許止之某
    時，一同前往甲○○位於同上縣板橋市○○○路89巷4 弄5
    號3樓 之住處，趁甲○○未在住處之際，以甲○○置於住處
    門口某處之大門備份鎖匙，開啟該處大門後無故侵入該處，
    竊取甲○○所有之SONY數位攝影機、CANON 數位相機及無線
    網路分享器各1 臺、ACER筆記型電腦2 臺、施華洛世奇項鍊
    2 條等物得手，旋逃離現場，並將竊得之物變現後，供其等
    花用。嗣經乙○○、李淑玲報警處理，警員採得丙○○之指
    紋，始循線查獲上情。
二、案經乙○○訴由臺北縣政府警察局板橋分局、李淑玲訴由臺
    北縣政府警察局海山分局報請臺灣板橋地方法院檢察署檢察
    官偵查起訴。
    理  由
一、按除被告所犯為死刑、無期徒刑、最輕本刑為三年以上有期
    徒刑之罪或高等法院管轄第一審案件者外，於第一次審判期
    日前之準備程序進行中，被告先就被訴事實為有罪之陳述時
    ，審判長得告知被告簡式審判程序之旨，並聽取當事人、代
    理人、辯護人及輔佐人之意見後，裁定進行簡式審判程序，
    刑事訴訟法第273 條之1 第1 項定有明文。經核本件被告丙○○所犯係死刑、無期徒刑、最輕本刑為三年以上有期徒刑
    以外之罪，其於準備程序中就被訴及併案之事實為有罪陳述
    ，經法官告知簡式審判程序之旨，並聽取公訴人、被告之意
    見後，本院爰依首揭規定，合議裁定由受命法官獨任進行簡
    式審判程序，合先敘明。
二、認定犯罪事實所憑之證據及理由：
  (一)有關犯罪事實一(一)部分：業據被告丙○○於本院準備程序及
    審理中坦認不諱（本院卷第33、35至37頁），並有證人即被
    害人乙○○於警詢指訴歷歷（見98年度偵字第24152 號卷第
    8 至10頁），復有現場照片8 張在卷可稽（見98年度偵字第
    2415 2號卷第36至39頁）。
  (二)有關犯罪事實一(二)部分：
    亦據被告丙○○於本院準備程序及審理中自承不諱（本院卷
    第33、35至37頁），並有證人即被害人李淑玲於警詢指訴明
    確（見98年度偵字第25851 號卷第8 至12頁），且有內政部
    警政署刑事警察局鑑驗書1 件、現場照片5 張在卷可稽（見
    98年度偵字第25851 號卷第16至21頁）。
  (三)綜上所述，被告丙○○任意性之自白有上開證據足資佐證，
    堪認與事實相符，應可採信。本件事證明確，被告丙○○犯
    行堪予認定，應依法論科。
三、論罪科刑部分：
    核被告丙○○就犯罪事實一(一)、(二)所為，均係犯刑法第306
    條第1 項之侵入住宅罪及同法第320 條第1 項之普通竊盜罪
    。其與真實姓名年籍均不詳綽號「阿田」之成年人具有犯意
    聯絡及行為分擔，為共同正犯。又其等就犯罪事實一(一)及(二)
    部分，分別無故侵入告訴人乙○○、李淑玲之住宅，並於侵
    入住宅之行為繼續中，實行竊盜行為，二行為在自然意義上
    雖非完全一致，然二者仍有部分重疊合致，且犯罪目的單一
    ，依一般社會通念，認應評價為一罪方符合刑罰公平原則，
    如予分論併罰，反有過度處罰之疑，與人民法律感情亦未契
    合，是於牽連犯廢除後，適度擴張一行為概念，認此情形為
    一行為觸犯數罪名之想像競合犯，方屬適當（最高法院97年
    台上字第1880號判決參照），故被告等就犯罪事實一(一)及(二)
    部分均係屬一行為同時觸犯無故侵入住宅罪及普通竊盜罪，
    均應依刑法第55條想像競合犯之規定，從一重之普通竊盜罪
    處斷，公訴意旨認為應分論併罰，容有誤會，併此敘明。被
    告所犯上開2 件竊盜罪，犯意各別，行為互殊，應予分論併
    罰。又被告有事實欄所述之犯罪科刑及執行完畢紀錄，有本
    院被告前案紀錄表在卷可稽，其受有期徒刑執行完畢後，5
    年以內故意再犯本件有期徒刑以上之2 罪，均屬累犯，均應
    依刑法第47條第1 項加重其刑。爰審酌被告有毒品、竊盜等
    前科，素行不佳，尚不知悔改，仍不思循合法正當途徑獲取
    財物，竟運用智慧於不當之途，及其生活狀況、智識程度、
    犯罪動機、目的、手段、造成被害人乙○○、李淑玲所受之
    損害不輕，尚未與被害人2 人達成和解，惟犯罪後尚能坦承
    犯行、犯罪後態度良好等一切情狀，分別量處如主文所示之
    刑，並定其應執行刑。至於公訴人具體求刑有期徒刑1 年10
    月部分，經本院審酌上開情節，稍嫌過重，附此敘明。
據上論斷，應依刑事訴訟法第273 條之1 第1 項、299 條第1 項
前段，刑法第28條、第320 條第1 項、第306 條第1 項、第55條
、第51條第5 款、第47條第1 項，刑法施行法第1 條之1 第1 項
、第2 項前段，判決如主文。
本案經檢察官簡志祥到庭執行職務。
中    華    民    國    99    年    1     月    25    日
                  刑事第一庭    法  官  連雅婷
以上正本證明與原本無異
如不服本判決應於送達後10日內向本院提出上訴狀
                                書記官  郭晉良
中    華    民    國    99    年    1     月    25    日
附錄本案論罪科刑法條全文：
中華民國刑法第306條
（侵入住居罪）
無故侵入他人住宅、建築物或附連圍繞之土地或船艦者，處 1
年以下有期徒刑、拘役或 3 百元以下罰金。
無故隱匿其內，或受退去之要求而仍留滯者，亦同。
中華民國刑法第320條
（普通竊盜罪、竊佔罪）
意圖為自己或第三人不法之所有，而竊取他人之動產者，為竊盜
罪，處5  年以下有期徒刑、拘役或 5 百元以下罰金。
意圖為自己或第三人不法之利益，而竊佔他人之不動產者，依前
項之規定處斷。
前二項之未遂犯罰之。

司法院資訊處製作；財團法人民間司法改革基金會備份。
